【裁判字號】    99,簡上,34
【裁判日期】    990325
【裁判案由】    妨害自由等
【裁判全文】
臺灣基隆地方法院刑事判決              99年度簡上字第34號
上  訴  人
即  被  告  己○○
            戊○○
上列上訴人即被告因妨害自由等案件，不服本院基隆簡易庭98年
度基簡字第1429號，中華民國98年11月30日第一審刑事簡易判決
（原聲請案號：98年度偵字第2488號），提起上訴，本院管轄之
第二審合議庭判決如下：
    主      文
上訴駁回。
己○○、戊○○均緩刑貳年。
    事實及理由
一、本案經本院審理結果，認第一審判決以被告戊○○所為，係
    犯刑法第309 條第1 項之公然侮辱罪及同法第354 條之毀損
    罪，而判處被告戊○○應執行拘役35日，如易科罰金，以新
    台幣1,000 元折算1 日法；被告己○○所為，係犯同法第30
    4 條之強制罪及同法第309 條第1 項之公然侮辱罪，而判處
    被告己○○應執行拘役35日，如易科罰金，以新台幣1,000
    元折算1 日，其認事用法均無違誤，量刑亦屬適當，應予維
    持，並引用第一審判決書記載之事實、證據及理由（如附件
    ）。
二、被告即上訴人上訴意旨略以：被告2 人並無前科，已與被害
    人達成和解，希望法院給一個緩刑的機會等語。
三、訊據上訴人即被告己○○、戊○○2 人對於本件妨害自由等
    之犯行，坦承不諱，並據證人即告訴人丁○○、丙○○於警
    、偵訊，證人即被害人甲○○於警詢、偵訊，證人陳建宏於
    警詢，證人呂順發於偵訊時證述明確，並有卷附現場照片、
    臺灣基隆地檢署勘驗筆錄、監視器翻拍畫面照片、陳述書、
    停車位置圖、麗景江山G 區管理委員會98年4 、5 月份損益
    表、98年5 月份第一次、97年7 月會議記錄、基隆市警察局
    93年7 月27日函、基隆市信義區公所98年1 月20日函、97年
    3 月17日函、麗景江山G 區公寓大廈規約、基隆市政府98年
    10月14日函、麗景江山H 區98年10月19日函、和解書、收款
    證明等在卷可稽，堪信被告自白與事實相符。本件事證明確
    ，其犯行洵堪認定。
四、核被告戊○○所為，係犯刑法第309 條第1 項之公然侮辱罪
    及同法第354 條之毀損罪；被告己○○所為，係犯同法第30
    4 條之強制罪及同法第309 條第1 項之公然侮辱罪等罪。原
    審審酌一切情狀，量處被告戊○○、戊○○均應執行拘役35
    日，如易科罰金，均各以新台幣1,000 元折算1 日，其認事
    用法並無違誤，量刑亦屬恰當，應予維持，被告上訴為無理
    由，應予駁回。
五、末查，本院審酌被告己○○、戊○○2 人前未曾受有期徒刑
    以上刑之宣告，有本院被告己○○、戊○○2 人全國前案紀
    錄表在卷可按，本件犯行係一時失察，致罹刑章，本院認本
    件刑之宣告，已足收警惕之效，且被告業與證人即告訴人丁○○、丙○○、甲○○達成民事和解、賠償損害，經丁○○
    向本院表示不願追究，有本院審理筆錄在卷可稽，是認被告
    所處之刑，以暫不執行為適當，併予宣告緩刑2 年，以策自
    新。
六、末按，第二審被告經合法傳喚，無正當之理由不到庭者，得
    不待其陳述，逕行判決；又對於簡易判決處刑不服而上訴者
    ，得準用上開規定，刑事訴訟法第371 條、第455 條之1第3
    項分別定有明文。本件被告戊○○經本院合法傳喚，有卷附
    送達證書可憑，於審判期日無正當理由未到庭，爰不待其陳
    述，逕為一造辯論判決，附此敘明。
據上論斷，應依刑事訴訟法第455 條之1 第3 項、第368 條、第
371 條、第373 條，刑法第74條第1 項第1 款，判決如主文。
本案經檢察官乙○○到庭執行職務。
中    華    民    國    99    年    3     月    25    日
                     臺灣基隆地方法院刑事第三庭
                         審判長法  官  鄭景文
                               法  官  陳姵君
                               法  官  黃永定
以上正本證明與原本無異。
本件判決不得上訴。
中    華    民    國    99    年    3     月    25    日
                               書記官  劉珍珍
附件：
臺灣基隆地方法院刑事簡易判決        98年度基簡字第1429號
聲  請  人  臺灣基隆地方法院檢察署檢察官
被      告  己○○    男  41歲（民國○○年○月○○日生）
                      身分證統一編號：Ｚ000000000號
                      住基隆市○○區○○路36巷102弄21號
                        3樓
            戊○○    男  46歲（民國○○年○月○○日生）
                      身分證統一編號：Ｚ000000000號
                      住臺北縣中和市○○街2巷21弄6之1號
上列被告因妨害自由等案件，經檢察官聲請以簡易判決處刑（98
年度偵字第2488號、98年度偵字第3562號），本院判決如下：
    主  文
己○○共同公然侮辱人，處拘役貳拾日，如易科罰金，以新台幣
壹仟元折算壹日；又以脅迫使人行無義務之事及妨害人行使權利
，處拘役貳拾日，如易科罰金，以新臺幣壹仟元折算壹日。應執
行拘役參拾伍日，如易科罰金，以新台幣壹仟元折算壹日。
戊○○共同公然侮辱人，處拘役貳拾日，如易科罰金，以新台幣
壹仟元折算壹日；又損壞他人之警衛亭鋁製擋板，足以生損害於
他人，處拘役貳拾日，如易科罰金，以新臺幣壹仟元折算壹日。
應執行拘役參拾伍日，如易科罰金，以新台幣壹仟元折算壹日。
    事實及理由
一、本件犯罪事實、證據及應適用之法條均如附件引用檢察官聲
    請簡易判決處刑書之記載。
二、依刑事訴訟法第449 條第1 項前段、第454 條第2 項，刑法
    第28條、第309 條第1 項、第304 條第1 項、第354 條、第
    41條第1 項前段，刑法施行法第1 條之1 ，逕以簡易判決處
    刑如主文。
如不服本判決，應於判決送達後10日內，向本院提出上訴狀。
中    華    民    國    98    年    11    月    30    日
                  基隆簡易庭法  官    何怡穎
以上正本證明與原本無異。
如不服本判決，應於判決送達後10日內，向本院提出上訴書狀，
敘述上訴理由，上訴於本院合議庭，並按他造當事人之人數附具
繕本。
中    華    民    國    98    年    11    月    30    日
                            書記官    鄭梅君
附件：
臺灣基隆地方法院檢察署檢察官聲請簡易判決處刑書
                                      98年度偵字第2488號
                                      98年度偵字第3562號
    被      告  己○○  男  41歲（民國○○年○月○○日生）
                        住基隆市○○區○○路36巷102弄21
                        號3樓
                        身份證統一編號：Ｚ000000000號
                戊○○  男  46歲（民國○○年○月○○日生）
                        住臺北縣中和市○○街2巷21弄6之1
                        號
                        身份證統一編號：Ｚ000000000號
上揭被告等因妨害自由等案件，業經偵查終結，認宜聲請以簡易
判決處刑，茲將犯罪事實及證據並所犯法條分敘如下：
        犯  罪  事  實
一、己○○與戊○○為兄弟，己○○係基隆市○○路36巷「麗景
    江山社區」住戶，丁○○係「麗景江山社區」管理委員會總
    幹事。己○○兄弟2人因不滿戊○○停放「麗景江山社區」
    內車號570—EB號自小客車為管理委員會警衛以違規停放為
    由，將該自小客車鎖輪，於民國98年5月17日下午4時35分許
    ，己○○兄弟2人前往社區警衛亭欲與丁○○理論，詎戊○○即基於毀損及與己○○基於公然侮辱丁○○名譽之犯意聯
    絡，戊○○先以腳踢鋁製警衛亭擋板之方式，致前揭警衛亭
    側面擋板凹陷不堪使用；戊○○及己○○等2 人餘怒未消，
    在上開社區警衛亭前之公眾得見聞之狀態下，以「幹你老母
    的老雞掰」（閩南語發音）及「王八蛋」等語，共同辱罵丁○○，足生損害於丁○○之名譽。
二、己○○因不滿曾因違規停車遭社區管理委員會鎖輪之處分，
    於98年7月18日上午11時許，見丙○○所有車號612—ET號營
    小客車停放在基隆市○○路36巷70弄16號丙○○住處旁，乃
    未經管理委員會之許可，自行持管理委員會之大鎖，將丙○○上開所有營業小客車之車輪鎖住，以此種私行鎖車扣押之
    手段妨害丙○○行使權利。
三、案經丁○○及丙○○訴由基隆市政府警察局第二分局報告偵
    辦。
        證據並所犯法條
一、訊據被告戊○○及己○○固坦承曾因違規停車與丁○○發生
    爭執之事實，然均矢口否認有何上開犯行，被告戊○○辯稱
    ：伊係不小心碰到警衛室，伊與丁○○是互□「幹你娘」，
    至於車號612-ET號車輛違規停在消防栓旁，伊才將該車鎖輪
    住，伊有先通知警衛；被告己○○則辯稱：伊沒有辱□丁○○三字經云云。惟查：
（一）被告戊○○、己○○涉犯毀損及公然侮辱罪等罪嫌部分，
      業據告訴人丁○○警詢及偵查中指述明確，核與證人即「
      麗景江山社區」警衛甲○○證述情節相符；佐以經勘驗當
      日社區監視錄影光碟，被告戊○○故意用腳踢社區警衛亭
      的畫面以及被告戊○○、己○○等2人在上開警衛亭前，
      不時以「幹你老母的老雞掰」（閩南語發音）及「王八蛋
      」等語辱罵等情，有本署勘驗筆錄在卷可考，是渠等就此
      部分犯行前揭所辯，應為卸責之詞，尚難採信。
（二）被告己○○涉犯強制罪嫌部分，業據告訴人丙○○指述明
      確，核與證人丁○○及呂順發偵查中證述情節相符；至被
      告己○○辯稱：因612—ET 號車輛違規停在消防栓旁，伊
      才將之鎖輪云云。惟查：「麗景江山社區」針對違規停放
      車輛予以鎖輪罰款事宜，係由管理委員會授權總幹事丁○○執行之，有該社區管理委員會97年7月份第1次委員會之
      會議紀錄在卷足憑，是被告前揭所辯，應為卸責之詞，不
      足採信。
（三）綜上所述，被告戊○○、己○○等2人前揭所述，均為卸
      責之詞，不能採信。此外，復有監視器畫面光碟1片及畫
      面翻拍照片10張、現場照片20張、勘驗筆錄及麗景江山G
      區公寓大廈規約各1紙等在卷可稽，是渠等前揭罪嫌，應
      堪認定。
二、核被告戊○○所為，係犯刑法第309條第1項之公然侮辱罪及
    同法第354條之毀損罪；被告己○○所為，係犯同法第304條
    之強制罪及同法第309條第1項之公然侮辱罪等罪嫌。渠等見
    前開公然侮辱罪部分，有犯意聯絡及行為分擔，請依刑法第
    28條之規定，論以共同正犯。又被告戊○○、己○○等2 人
    上開各犯行間，犯意各別，請依刑法第50條之規定，予以分
    論併罰。
三、依刑事訴訟法第451條第1項聲請逕以簡易判決處刑。
    此  致
臺灣基隆地方法院簡易庭
中    華    民    國    98    年    10    月     30   日
                            檢察官  吳  志  中
本件正本證明與原本無異
中    華    民    國    98    年    11    月      5   日
                            書記官  陳  慧  儷
附錄本案所犯法條：
中華民國刑法第304條
（強制罪）
以強暴、脅迫使人行無義務之事或妨害人行使權利者，處 3 年
以下有期徒刑、拘役或 3 百元以下罰金。
前項之未遂犯罰之。
中華民國刑法第309條第1項
（公然侮辱罪）
公然侮辱人者，處拘役或 3 百元以下罰金。
以強暴犯前項之罪者，處 1 年以下有期徒刑、拘役或 5 百元以
下罰金。
中華民國刑法第354條
（毀損器物罪）
毀棄、損壞前二條以外之他人之物或致令不堪用，足以生損害於
公眾或他人者，處 2 年以下有期徒刑、拘役或 5 百元以下罰金
。
附記事項：本件係依刑事訴訟法簡易程式辦理，法院簡易庭得不
傳喚被告、輔佐人、告訴人、告發人等出庭即以簡易判決處刑；
被告、被害人、告訴人等對告訴乃論案件如已達成民事和解而要
撤回告訴或對非告訴乃論案件認有受傳喚到庭陳述意見之必要時
，請即另以書狀向簡易法庭陳述或請求傳訊。

司法院資訊處製作；財團法人民間司法改革基金會備份。
